臺灣屏東地方法院民事裁定
110年度消債更字第138號
聲  請  人  
即 債務 人  高恩慈（原名：高春蘭）



代  理  人  林志揚律師
上列當事人因消費者債務清理事件聲請更生，本院裁定如下：
    主  文
債務人高恩慈自民國111年5月26日中午12時起開始更生程序。
命司法事務官進行本件更生程序。
    理  由
一、按債務人不能清償債務或有不能清償之虞；且無擔保或無優
    先權之本金及利息債務總額未逾新臺幣（下同）1,200萬者
    ，於法院裁定開始清算程序或宣告破產前，得向法院聲請更
    生；又法院開始更生程序之裁定，應載明其年、月、日、時
    ，並即時發生效力；法院裁定開始更生或清算程序後，得命
    司法事務官進行更生或清算程序。消費者債務清理條例（下
    稱消債條例）第3條、第42條第1項、第45條第1項及第16條
    第1項前段分別定有明文。
二、聲請意旨略以：聲請人積欠約1,119,000元之債務，有不能
    清償之情，且曾於110年10月間，與最大債權金融機構中國
    信託商業銀行股份有限公司進行消費者債務清理前置協商，
    惟因債權人未到場而協商不成立。又聲請人之無擔保或無優
    先權之債務總額未逾1,200萬元，復未經法院裁定開始清算
    程序或宣告破產，爰聲請准予裁定更生等語。
三、經查：
  ㈠聲請人之上開主張，業據其提出財團法人聯合徵信中心當事
    人綜合信用報告書、全國財產稅總歸戶財產查詢清單、107
    至108年度綜合所得稅各類所得資料清單、勞工保險被保險
    人投保資料表等件為證，並有本院調解程序筆錄可參。是聲
    請人既與債權人前置協商不成立，其提出本件聲請，於法有
    據。
  ㈡關於聲請人現在收入部分，聲請人現受僱於高吉清潔有限公
    司，每月薪資為24,000元，有收入切結書及薪資袋可參，堪
    信屬實。至聲請人之支出部分，聲請人陳稱每月必要支出及
    扶養費共為24,730元，惟未提出全部單據供本院審酌，其必
    要支出部分應依消債條例第64條之2第1項規定，以111年衛
    生福利部公告每人每月最低生活費之1.2倍計算之數額17,07
    6元為計算基準。又聲請人之子，年約49歲，無配偶及子女
    ，罹有癌症，107、108年均無所得，名下無財產，現無投保
    勞保，有戶籍謄本、親屬系統表、診斷證明書、醫療收據、
    全國財產稅總歸戶財產查詢清單、107至108年度綜合所得稅
    各類所得資料清單、勞工保險被保險人投保資料表可佐，堪
    認有受聲請人扶養之必要。又其子既無配偶及子女，則上開
    扶養義務應由聲請人負擔，是依消債條例第64條之2第2項規
    定，以上開每人每月最低生活費1.2倍計算，聲請人應負擔
    之扶養費為17,076元。從而，聲請人每月必要支出及扶養費
    應為34,152元（計算式：17,076＋17,076＝34,152），則聲請
    人主張低於上開金額之必要支出及扶養費24,730元，洵堪採
    信。
  ㈢綜上，聲請人每月所得扣除必要生活費及扶養費後，已無剩
    餘，又聲請人雖已申請勞保老年一次給付，並於勞動部勞工
    保險局扣除勞工紓困貸款本息後，於97年9月3日實發737,63
    2元，有勞動部勞工保險局110年11月29日保普老字第110102
    00950號函可佐，然本院審酌而聲請人積欠之無擔保及無優
    先權債務至少已達4,106,852元，有債權人中國信託商業銀
    行股份有限公司之陳報狀可考，堪認聲請人有不能清償債務
    之情事，而有更生之原因。此外，本件查無消債條例第46條
    各款所定應駁回更生聲請之事由存在，則聲請人所為聲請，
    應屬有據，爰命司法事務官進行本件更生程序。
四、依首開規定，裁定如主文。
中　　華　　民　　國　　111 　年　　5 　　月　　26  　日
                  民事庭  法　官　彭聖芳
正本係照原本作成。
本裁定不得抗告。
中　　華　　民　　國　　111 　年　　5 　　月　　26　　日
                          書記官  孫秀桃